```{r}
library(dlookr)
library(ggplot2)
library(lubridate)
```

# Lecutra de la base de datos
```{r}
FiVarApa_1 = read.csv("../data/1_FiVarApa_1.csv")
FiVarApa_2 = read.csv("../data/2_FiVarApa_2.csv")
FiVarApa_3 = read.csv("../data/3_FiVarApa_3.csv")
FiMotingD_Antecedentes = read.csv("../data/4_FiMotingD_Antecedentes.csv")
FiMotingD_Principal = read.csv("../data/5_FiMotingD_Principal.csv")
FiMotingD_Diagnostico = read.csv("../data/6_FiMotingD_Diagnostico.csv")
FiMotingP = read.csv("../data/7_FiMotingP.csv")
FiPracticaARM = read.csv("../data/8_FiPracticaARM.csv")
FiPracticaCVC = read.csv("../data/9_FiPracticaCVC.csv")
FiPracticaFoley = read.csv("../data/10_FiPracticaFoley.csv")
FiEvolUti = read.csv("../data/11_FiEvolUti.csv")
FiCompUti = read.csv("../data/12_FiCompUti.csv")
FiProc = read.csv("../data/13_FiProc.csv")
FiSAPSII = read.csv("../data/14_FiSAPSII.csv")
FiSofa = read.csv("../data/15_FiSofa.csv")

FiVarApa <- rbind(FiVarApa_1, FiVarApa_2)
```

# Dominio Demografico
## Número de pacientes
```{r}
FiVarApa |>
  dplyr::group_by(DNI) |>
  dplyr::summarize(num_pacientes = dplyr::n_distinct(DNI)) |>
  dplyr::pull(num_pacientes) |>
  sum()
```
## Cantidad de hospitalizaciones
```{r}
FiVarApa |>
  dplyr::count()
```
## Sexo
```{r}
FiVarApa |>
  dlookr::diagnose_category(SEXO)

FiVarApa |>
  dlookr::diagnose_category(SEXO) |>
  dplyr::select(-N, -rank) |>
  dplyr::mutate(levels = forcats::fct_relevel(levels, "M", "F")) |>
  ggplot(aes(x = 1, y = ratio, fill = levels)) + 
  geom_bar(stat = "identity", width = 1) +
  geom_text(aes(label = paste0(round(ratio, digits = 1), "%"), group = levels),
            position = position_stack(vjust = 0.5),
            color = "white") +
  coord_polar("y", start = 0) +
  theme_void() +
  theme(plot.title=element_text(size=10)) +
  scale_fill_manual(values = c("M" = "#004594", "F" = "#990359")) +
  labs(
    title = "Proporción de la variable sexo en la población",
    fill = "Sexo")
``` 
## Edad al ingreso
```{r}
FiVarApa |>
  dplyr::select(EDAD) |>
  #dplyr::filter(EDAD < 18) |>
  ggplot(aes(x = EDAD)) +
  geom_histogram(stat = "count", fill = "#009c9d") +
  theme_minimal() +
  labs(x = "Edad", y = "Frecuencia")

FiVarApa |>
  d
  dlookr::diagnose_numeric(EDAD)
```


















# FiVarApa_1
Tabla principal para todos los pacientes (adultos y pediátricos). Contiene un resúmen de la evolución del paciente, datos demográficos, procedencia, uso de dispositivos, estadía y resultados. Cada fila / registro representa a una única internación. Además almacena el Puntaje APACHE II en los pacientes adultos.
```{r}
dlookr::overview(FiVarApa_1)
```
```{r}
library(lubridate)

FiVarApa_1 |>
  dlookr::diagnose()

# Distribución de los años de ingreso
FiVarApa_1 |>
  dplyr::mutate(FECING = dmy(FECING), FECEGR = dmy(FECEGR)) |>
  dplyr::mutate(LOS = FECEGR - FECING) |>
  dplyr::mutate(LOS = as.integer(gsub(" days", "", LOS))) |>
  dplyr::select(LOS) |>
  ggplot(aes(x = LOS)) +
  geom_histogram(bins = 20)

FiVarApa_1 |>
  dplyr::mutate(FECING = dmy(FECING), FECEGR = dmy(FECEGR)) |>
  dplyr::mutate(LOS = FECEGR - FECING) |>
  dplyr::mutate(LOS = as.integer(gsub(" days", "", LOS))) |>
  dplyr::select(LOS) |>
  dlookr::diagnose_numeric()

FiVarApa_1 |>
  dplyr::mutate(FECING = dmy(FECING), FECEGR = dmy(FECEGR)) |>
  dplyr::mutate(LOS = FECEGR - FECING) |>
  dplyr::select(LOS) |>
  dplyr::group_by(LOS) |>
  dplyr::summarize(freq = n()) |>
  dplyr::arrange(desc(freq))
  
  
  dplyr::mutate(LOS = as.factor(gsub(" days", "", LOS))) |>
  dlookr::diagnose_category(LOS)

#############
FiVarApa_1 |>
  dplyr::select(FECING) |>
  dplyr::mutate(ANIO = year(dmy(FECING))) |>
  ggplot(aes(x = ANIO)) +
  geom_histogram()

# Distribución de 
FiVarApa_1 |>
  dplyr::select(FECING) |>
  dplyr::mutate(ANIO = year(dmy(FECING))) |>
  ggplot(aes(x = ANIO)) +
  geom_histogram()
```
```{r}
# Edad al ingreso
FiVarApa_1 |>
  dplyr::select(EDAD) |>
  dplyr::filter(EDAD < 18) |>
  ggplot(aes(x = EDAD)) +
  geom_histogram()

FiVarApa_1 |>
  dlookr::diagnose_numeric(EDAD)

FiVarApa_1 |>
  dplyr::filter(EDAD < 18) |>
  ggplot(aes(x = EDAD)) +
  geom_histogram()

# Procedencias
procedencia_values <- c(
  "Seleccionar",
  "Guardia",
  "Sector de clínica",
  "Sala de Parto",
  "Piso Otro Hospital",
  "UTI Otro Hospital",
  "Terapia Intermedia",
  "Sector de cirugía",
  "Vía pública",
  "Unidad coronaria",
  "Quirófano Programado",
  "Quirófano de Urgencia",
  "Otra",
  "Atención Domiciliaria - Homecare",
  "Guardia Otro Hospital"
)

df <- data.frame(ID = factor(0:(length(procedencia_values) - 1)), PROCEDENCIA = procedencia_values)

FiVarApa_1 |>
  dplyr::mutate(PROCEDENCIA = as.factor(PROCEDENCIA)) |>
  dlookr::diagnose_category(PROCEDENCIA) |>
  dplyr::left_join(df, by = c("levels" = "ID"))

FiVarApa_1 |>
  dplyr::select(TIPO) |>
  diagnose_numeric() |

```

```{r}
FiMotingP |>
  dlookr::diagnose_category(PATING)
```



Piso = 1
Fallecen = 5
INTERMEDIA = 6, 9, 11

```{r}
# Edad
FiVarApa |>
  dplyr::filter(RESTRAT %in% c(6,9,11)) |>
  dlookr::diagnose_numeric(EDAD)

# Apache
FiVarApa |>
  dplyr::filter(RESTRAT %in% c(6,9,11)) |>
  dlookr::diagnose_numeric(SCOREAPA)

# Motivo ingreso CI
FiVarApa |>
  dplyr::filter(RESTRAT %in% c(6,9,11)) |>
  dplyr::select(TIPODNI, DNI, FECING) |>
  dplyr::right_join(FiMotingP, by = c("TIPODNI", "DNI", "FECING")) |>
  dlookr::diagnose_category(PATING)

# Motivo ingreso Fallecen
FiVarApa |>
  dplyr::filter(RESTRAT == 5) |>
  dplyr::select(TIPODNI, DNI, FECING) |>
  dplyr::left_join(FiMotingP, by = c("TIPODNI", "DNI", "FECING")) |>
  dlookr::diagnose_category(PATING)


FiVarApa |>
  dplyr::filter(RESTRAT %in% c(6,9,11)) |>
  dplyr::select(DNI, FECING) |>
  dplyr::inner_join(FiMotingP, by = c("DNI", "FECING"))

FiMotingP %>%
  filter(DNI %in% FiVarApa_filtered$DNI, FECING %in% FiVarApa_filtered$FECING)

dplyr::j

FiVarApa |> dplyr::filter(DNI == "@3E7AI0VNKIVAJ000002")


FiMotingP |>
  dplyr::inner_join(FiMotingP, FiVarApa, by = c("DNI"))



```


